# 求助陈版主，股份支付未满足非市场条件

提问人：liuweisheng 时间：2022-10-10 14:39:39
股份支付未满足非市场条件，前期确认的费用全部在当期转回还是追溯前期进行调整冲回。谢谢版主解惑

回答人：chenyiwei
股份支付未满足非市场条件，前期确认的费用应当在确认不满足条件时（或者预期很可能不满足条件时）在当期转回，不能追溯调整前期报表，除非有证据表明前期对能否满足可行权条件的预估不符合当时可获得的信息，即存在前期差错。